臺灣宜蘭地方法院民事裁定             100年度監宣字第32號
聲  請  人  雷佩芳
上列聲請人聲請監護宣告事件，本院裁定如下：
    主  文
宣告雷漢榮（男、民國○○年○○月○○日生、身分證統一編號：Ｚ000
000000號）為受監護宣告之人。
選定雷佩芳（女、民國○○年○月○○日生、身分證統一編號：Ｚ0000
00000號）為受監護宣告之人之監護人。
指定雷佩珠（女、民國○○年○○月○日生、身分證統一編號：Ｚ0000
00000號）為會同開具財產清冊之人。
聲請費用新臺幣壹仟元由受監護宣告之人負擔。
    理  由
一、按「對於因精神障礙或其他心智缺陷，致不能為意思表示或
    受意思表示，或不能辨識其意思表示之效果者，法院得因本
    人、配偶、四親等內之親屬、最近一年有同居事實之其他親
    屬、檢察官、主管機關或社會福利機構之聲請，為監護之宣
    告」，民法第14條第1項定有明文。再「法院為監護之宣告
    時，應依職權就配偶、四親等內之親屬、最近一年有同居事
    實之其他親屬、主管機關、社會福利機構或其他適當之人選
    定一人或數人為監護人，並同時指定會同開具財產清冊之人
    」，民法第1111條第1項亦著有明文。
二、本件聲請人雷佩芳主張其父雷漢榮於民國100年6月1日因腦
    幹出血，致不能為意思表示或受意思表示，或不能辨識其意
    思表示之效果，為此依法聲請對雷漢榮為監護之宣告等語。
三、本院審驗雷漢榮之心神狀況，並採用國立陽明大學附設醫院
    鑑定醫師李明儀之精神鑑定報告，認雷員目前診斷應為「腦
    幹出血性中風」，綜合資料研判，雷員目前之精神狀態已經
    因此致「不能為意思表示或受意思表示，且不能辨識其意思
    表示之效果」，目前精神狀態，應已達監護宣告之程度，此
    有該院100年7月21日陽大附醫精字第1000005166號函所附精
    神鑑定報告書1件附卷可稽。爰依首開民法第14條第1項之規
    定，宣告雷漢榮為受監護宣告之人。
四、又聲請人為雷漢榮之次女，表現關注其父之身心健康及能安
    排其父接受適當之照顧，且其手足間亦決議由聲請人擔任監
    護人，堪認其有能力監護雷漢榮；再聲請人除表示有意願監
    護雷漢榮，並主張由其姊雷佩珠擔任會同開具財產清冊之人
    ；經社工員訪視後評估，聲請人適合擔任監護人，雷佩珠則
    適合擔任會同開具財產清冊之人，此有侯元芳社會工作師事
    務所100年7月4日100芳社所字第1000163號函所附之「成年
    人之監護權訪視評估報告」1件在卷可佐。爰依首開民法第
    1111條第1項之規定，選定聲請人雷佩芳擔任雷漢榮之監護
    人，並依前揭訪視評估報告之建議，指定雷佩珠擔任會同開
    具財產清冊之人，以維護受監護宣告人之權益。
五、依民事訴訟法第608條第1項，裁定如主文。
中    華    民    國   100    年    8     月    4     日
                  臺灣宜蘭地方法院家事法庭
                      法  官  周健忠
以上正本與原本無異。
本裁定監護宣告部分不得抗告；如不服本裁定關於選定監護人及
指定會同開具財產清冊之人等部分，應於裁定送達後10日內向本
院提出抗告狀（應附繕本）。
中    華    民    國   100    年    8     月    4     日
                      書記官  邱美龍